---
title: "da-ws-05-2"
author: "Andreas Hanzl, Leonie Hahn, Robin Fischer"
date: "30 November 2017"
output: html_document
---
### Statistische Beschreibung zwischen Winterweizen- und gersteerträgen
```{r}
# Pfad setzen ---------------------------------------------------------------------
filepath_base <- "C:/Users/Andreas/Documents/Physische_Geographie/WiSe_2017/"
path_data <- paste0(filepath_base, "data/")
path_csv <- paste0(path_data, "csv/")
path_rdata <- paste0(path_data, "rdata/")
path_scripts <- paste0(filepath_base, "fun/")
path_temp <- paste0(filepath_base, "temp/")

# Reinladen von Paket car
# install.packages("car")
library(car)

# Reinladen von Paket lmTest
# install.packages("lmtest")
library(lmtest)

# Reinladen der RDS-Datei
cp_clean<-readRDS(paste0(path_rdata, "cp_clean.rds"))

ind<-cp_clean$Winterweizen
dep<-cp_clean$Wintergerste
lmod <- lm(dep~ind)

# Darstellung des Scatter Plots mit Regressionsgerade
plot(ind, dep, xlab = "Winterweizen (ind)", ylab = "Wintergerste (dep)")
regLine(lmod, col="red")

# Darstellung der Häufigkeitsverteilungen der zwei Variablen
hist(ind, main = "Winterweizen (ind)")
hist(dep, main = "Wintergerste (dep)")

## Grafisch auf Heteroskedastizität prüfen
par(mfrow=c(2,2))
plot(lmod)

## Rechnerisch auf Heteroskedastizität prüfen
# Breusch-Pagan-Test
bptest(lmod)
#NCV-Test
ncvTest(lmod)

# Da  p Wert der beiden Tests niedriger als 0,05 ist, kann die Null-Hypothese verworfen werden
# Die Daten sind also nicht heteroskedastisch.

summary(lmod)
```
##### Am Residuals-Fitted-Values-Plot erkennt man an der gleichmäßigen Verteilung der Datenpunkte entlang der sehr flachen, roten Regressionsgerade eine homoskedastische Verteilung des Datensatzes, während man am Q-Q-Plot eine Normalverteilung der Residuen mit der bei großen Datensätzen üblichen asymptotischen Form sehr gut grafisch erkennen kann.

### Normalverteilung anhand von 50 bzw. 100 zufälligen Werten
```{r}
# 50 Werte
p_one <- NULL
p_all <- NULL
for (i in seq(1,100)){
  set.seed(i)
  s <- sample(nrow(cp_clean) ,50)
  
  ind <- cp_clean$Winterweizen
  dep <- cp_clean$Wintergerste
  
  lmod_coin<-lm(dep[s]~ind[s])
  p_one <- shapiro.test(lmod_coin$residuals)$p.value
  p_all <- c(p_all, p_one)
}
samples_50<-table(p_all < 0.05)
samples_50

# 100 Werte
p_one_2 <- NULL
p_all_2 <- NULL
for (i in seq(1,100)){
  set.seed(i)
  a <- sample(nrow(cp_clean) ,100)
  
  ind_2 <- cp_clean$Winterweizen
  dep_2 <- cp_clean$Wintergerste
  
  lmod_coin_2<-lm(dep_2[a]~ind_2[a])
  p_one_2 <- shapiro.test(lmod_coin_2$residuals)$p.value
  p_all_2 <- c(p_all_2, p_one_2)
}
samples_100<-table(p_all_2 < 0.05)
samples_100
```
##### Mittels Shapiro-Wilkinson Test konnte festgestellt werden, dass in beiden Proben die analysiert Datensätze zumeist einen p-Wert größer 0.05 ergaben und somit normalverteilt waren (n=50 -> 78; n=100 -> 67) bzw. die Nullhypothese nicht verworfen wurde.


